【裁判字號】    99,抗,106
【裁判日期】    990729
【裁判案由】    本票裁定
【裁判全文】
臺灣臺北地方法院民事裁定               99年度抗字第106號
抗  告  人  千承營造工程有限公司
兼法定代理人丙○○
抗  告  人  甲○○
            乙○○
相  對  人  裕益汽車股份有限公司
法定代理人  丁○○
上列當事人間本票裁定事件，抗告人對於中華民國99年6 月30日
本院99年度司票字第6867號裁定提起抗告，本院裁定如下：
    主  文
抗告駁回。
抗告程序費用新臺幣壹仟元由抗告人連帶負擔。
    理  由
一、按執票人依票據法第123 條規定，聲請法院裁定許可對發票
    人強制執行，係屬非訟事件，此項聲請之裁定，及抗告法院
    之裁定，僅依非訟事件程序，就本票形式上之要件是否具備
    予以審查為已足，並無確定實體上法律關係存否之效力，如
    發票人就票據債務之存否有爭執時，應由發票人提起確認之
    訴，以資解決（最高法院57年度臺抗字第76號、56年臺抗字
    第714 號判例意旨參照）。次按本票上雖有免除作成拒絕證
    書之記載，執票人仍應於所定期限內為付款之提示；但對於
    執票人主張未為提示者，應負舉證之責，票據法第124 條準
    用第95條定有明文。
二、本件相對人主張：伊執有抗告人千承營造工程有限公司、丙
    ○○、甲○○、乙○○於民國99年4月13日所共同簽發之本
    票一紙（下稱系爭本票），內載金額新臺幣（下同）137萬
    3,760元，付款地在臺北市○○○路○段159號1樓，遲延利息
    則按年息20%計算，免除作成拒絕證書，到期日99年5月27
    日；詎於到期後經提示僅支付其中部分外，其餘129萬7,440
    元未獲付款，為此提出本票一紙聲請本院裁定准予強制執行
    等情，業據其提出本票為證，原審以其聲請核與票據法第
    123條之規定相符，予以准許。
三、抗告意旨略以：系爭本票到期前，渠等業與相對人協商先行
    支付其中之7 萬6,320 元，其餘129 萬7,440 元則分期支付
    ，惟執票人不依協商履行分期給付之承諾，亦未向抗告人為
    提示及催討，且利息支付亦應按年息6 ％計算為當。又抗告
    人乙○○係系爭本票之背書人或保證人，並非共同發票人，
    相對人以此聲請裁定，顯有違誤，為此提起抗告，求為廢棄
    原裁定云云。惟揆諸上開票據法「對於執票人主張未為提示
    者，應負舉證之責」規定之意旨，抗告人既未提出相對人未
    提示系爭本票之證據，其空言辯稱相對人並未提示系爭本票
    ，即非可採。再按，票據乃文義證券，證券上之權利義務，
    悉依證券上所載文句而定其效力，因此在本票上簽名為發票
    行為，自應負發票責任。本件抗告人均共同在票據發票人欄
    簽名，依票據之文義性，自應負共同發票人責任，抗告人乙
    ○○辯稱：伊僅為保證人或背書人云云，自非可取。至抗告
    人有關協商分期及利息過高等陳述，係就票據債權之清償有
    所爭執，前揭抗告事項縱屬實，亦係實體法上之爭執，揆諸
    前開說明，應由抗告人另行提起訴訟以資解決，本件非訟程
    序無從審究，從而，本件抗告為無理由，應予駁回。
五、據上論結，本件抗告為無理由，爰依非訟事件法第21條第2
    項、第24條第1 項、第46條，民事訴訟法第495 條之1 第1
    項、第449 條第1 項、第85條第2項，裁定如主文。
中    華    民    國    99    年    7     月    29    日
                  民事第五庭 審判長法  官  薛中興
                                   法  官  胡宏文
                                   法  官  吳佳薇
得於十日內以違背法令為理由，委任律師為訴訟代理人，向本院
提出再抗告，而後始可再抗告於臺灣高等法院；對於費用之裁定
，不得獨立聲明不服。
中    華    民    國    99    年    7     月    29    日
                                   書記官  黃曼琳

司法院資訊處製作；財團法人民間司法改革基金會備份。
